【裁判字號】    97,上易,408
【裁判日期】    970429
【裁判案由】    詐欺
【裁判全文】
臺灣高等法院刑事判決                 97年度上易字第408號
上  訴  人
即  被  告  地○○
選任辯護人  鐘周亮律師
上列上訴人因詐欺案件，不服臺灣板橋地方法院95年度易字第11
05號，中華民國96年7月26日第一審判決（起訴案號：臺灣板橋
地方法院檢察署95年度偵字第11335號），提起上訴，本院判決
如下：
    主  文
原判決關於地○○部分撤銷。
地○○共同連續意圖為自己不法之所有，以詐術使人將本人之物
交付，處有期徒刑壹年；減為有期徒刑陸月，如易科罰金，以銀
元參佰元即新台幣玖佰元折算壹日。
    事  實
一、地○○於民國（下同）95年4月初，經前曾有網路交易遭他
    人詐騙之經驗，知悉網路詐騙追查不易之友人辰○○（業經
    原審判處有期徒刑1年減為有期徒刑6月確定）提議，可以虛
    偽之網路交易方式詐取買家財物，地○○頗為心動，竟予應
    允，渠2人乃共謀以網路拍賣油票之方式詐騙買家；謀議既
    定，地○○、辰○○2人即共同基於意圖為自己不法所有之
    概括犯意聯絡，由辰○○先以其所使用之「aＺ0000000000」
    、「s00000000」等帳號作為買家帳號，於雅虎奇摩拍賣網
    站上覓得不知情之油票賣家張鐘文、盧柏笙等人，而由地○
    ○出資，2人共同出面向張鐘文、盧柏笙等人以相當於油票
    面額94折、93.5折之價格，先後購得面額約新臺幣（下同）
    30 萬元之油票；辰○○、地○○2人另經由報紙分類廣告，
    向不詳之人購得虛構之「as0000000」帳號資料及門號為000
    0000000號易付卡通話晶片等物（所需資金均由地○○提供
    ），嗣辰○○即自同年4月中旬起，利用該「as0000000」帳
    號作為賣家帳號，並以該0000000000號易付卡門號作為聯絡
    電話，於雅虎奇摩拍賣網站上，以相當於面額92折之價格拍
    賣上開油票，並均採當面交易之方式，實際交付油票予各買
    家而順利完成交易，藉此方式累積該「as0000000」賣家帳
    號於網路上之信用評價；迨至同年4月17日，上開油票業已
    全數拍賣完畢，且該「as0000000」賣家帳號亦已累積相當
    良好之信用評價，辰○○、地○○2人見時機成熟，乃再經
    由報紙廣告，向不詳之人購得史濟仁於國泰世華商業銀行新
    店分行所開立、帳號為000000000000號帳戶（下稱史濟仁國
    泰世華銀行帳戶）之存摺、提款卡（含密碼），及賴志泰於
    第一商業銀行蘆洲分行所開立、帳號為00 000000000號帳戶
    （下稱賴志泰第一銀行帳戶）之存摺、提款卡（含密碼）等
    物，作為收取日後受騙買家所匯款項之用（所需資金亦由地
    ○○提供，並由地○○保管上開存摺、提款卡等物；另史濟
    林、賴志泰2人所涉幫助詐欺犯行，均由檢察官另案偵辦）
    ；旋推由辰○○在臺北縣三重市○○○路咖啡店內，明知已
    無油票可資交付買家，仍上網沿用前開「as0000000」賣家
    帳號及聯絡電話，多次於雅虎奇摩拍賣網站上，佯稱願以相
    當於面額92折之價格拍賣油票，惟交易方式更改為須先由買
    家將款項匯入賣家所指定之前述史濟仁國泰世華銀行帳戶或
    賴志泰第一銀行帳戶後，始以郵寄方式送交油票，致如附表
    所示亥○○等人於瀏覽網拍商品時，均因而陷於錯誤，誤認
    該「as0000000」帳號之賣家確有油票拍賣，且該賣家之交
    易信用評價良好，不疑有他，而均於網路上標買油票，並於
    得標後分別將欲購買油票之款項匯至上開史濟仁國泰世華銀
    行帳戶、賴志泰第一銀行帳戶內（各次受詐騙之被害人、受
    詐騙時間、匯款時間、匯款金額、匯入帳戶等均詳附表），
    再由辰○○、地○○2人持提款卡將款項提領一空；辰○○
    、地○○2人以此方式連續遂其詐欺取財之犯行，渠等先後
    詐得之款項合計達285,640元，因詐騙所需資金均係由地○
    ○提供，故上開詐騙所得除由辰○○分得其中約6、7萬元外
    ，餘款均交由地○○統籌處理。嗣因亥○○等人於匯款後，
    遲未見有油票寄達，撥打前開00000000 00號電話號碼欲與
    賣家聯絡時，亦均無人接聽，渠等至此始知受騙，乃報警處
    理，經警調取上開「as0000000」帳號之上網IP位置歷史紀
    錄清查後，發現該帳號使用人前曾於臺北縣中和市○○路36
    巷31號之1四樓之裝機地址上網（該址即為辰○○當時之住
    處），乃向法院聲請核發搜索票，並於95年4月28日晚間7時
    4分許，持搜索票在辰○○上址住處當場將其查獲，進而循
    線偵得全盤上情。
二、案經內政部警政署刑事警察局移送及嘉義縣警察局朴子分局
    移請臺灣板橋地方法院檢察署檢察官偵查起訴及移送併案審
    理。
    理  由
壹、程序部分：
    按被告以外之人於審判外之陳述，經當事人於審判程序同意
    作為證據，法院審酌該言詞陳述或書面陳述作成時之情況，
    認為適當者，得為證據；當事人、代理人或辯護人於法院調
    查證據時，知有第159條第1項不得為證據之情形，而未於言
    詞辯論終結前聲明異議者，視為有前項之同意，刑事訴訟法
    第159條之5第1項、第2項分別定有明文。本件被告辰○○於
    警詢中所為關於另一被告地○○部分之陳述，係居於證人之
    地位所為之證述，對於被告地○○而言，核屬被告以外之人
    於審判外之陳述；另證人張鐘文、盧柏笙、告訴人酉○○、
    庚○○、申○○、卯○○、午○○、戊○○、丁○○、丑○
    ○、己○○、被害人亥○○、癸○○、戌○○、子○○、未
    ○○、丙○○、巳○○、乙○○、天○○、寅○○、辛○○
    、壬○○、甲○○等人於警詢中之證述及指訴，對於被告辰
    ○○、地○○2人而言，亦均核屬被告以外之人於審判外之
    陳述。上開供述證據，或經當事人、被告地○○之辯護人於
    本院審判程序中均表示同意作為證據（見本院95 年7月17日
    準備程序筆錄第3頁），或於本院言詞辯論終結前均表示對
    證據能力無意見而未聲明異議（見本院96年7月12 日審判筆
    錄第11頁），本院審酌上開證人、告訴人、被害人陳述作成
    時之外部情況，並無該等供述證據係違法取得或信用性明顯
    過低之情形，認為適當，依首揭刑事訴訟法第159 條之5第1
    項、第2項規定，上開供述證據自有證據能力。
貳、實體部分：
一、被告地○○於原審固坦承其確有提供資金，與證人辰○○一
    同向證人張鐘文、盧柏笙等人購買油票，先後購得油票約30
    萬元等事實，惟矢口否認有何詐欺取財犯行，辯稱：係辰○
    ○告訴伊可以去買油票，中再幫伊賣出去，讓伊賺取其中的
    差價，油票是辰○○帶伊一起去買的，伊用94折、93.5折之
    價格買入油票，再用96折之價格賣給辰○○，伊只是單純賺
    取油票差價，其餘都是辰○○自己去處理，伊並不知辰○○
    利用網路拍賣油票詐騙他人之情云云；其選任辯護人則為其
    辯稱：證人辰○○先前稱係由被告地○○提議網路交易詐騙
    ，及辰○○於偵審中關於其自被告地○○處分得款項之次數
    、各次分得金額等供述情節，前後矛盾，供述不一，是辰○
    ○之證述自不足採為認定被告地○○犯罪事實之證據等情。
    於本院審理時則坦承犯行。
二、經查：被告地○○前揭與證人即共同被告辰○○共同謀議以
    網路拍賣油票之方式詐取財物，先由被告地○○出資買進大
    量油票後，再由證人辰○○以低於進價之價格於網路上拍賣
    而累積網路交易信用評價，待油票全數受罄、網路交易信用
    之正面評價亦已建立後，即改採先匯款後送貨之方式，詐騙
    買家將款項匯入渠等所收購之人頭帳戶內，而不將油票寄出
    ，以此方式詐取款項等事實，業據證人即共同被告辰○○迭
    於警詢、檢察官訊問時（經訊問後具結）、原審審理時（經
    具結）均證述明確（見臺灣板橋地方法院檢察署95年度偵字
    第11335號偵查卷【下稱偵查卷】第2至第9頁、第24至第27
    頁、第106至第109頁之訊問筆錄，第101至第10 5頁、第122
    至第123頁之訊問筆錄，本院上揭審判筆錄第4至第9頁），
    衡諸證人即共同被告辰○○與被告地○○為朋友關係，被告
    地○○亦自承與辰○○並無任何怨隙（見偵查卷第128頁之
    訊問筆錄，原審96年7月12日審判筆錄第12頁），而證人辰
    ○○始終承認詐欺犯行，並未能因指證被告地○○而邀任何
    額外之訴訟上寬典，其本身之刑責亦不因被告地○○之參與
    而獲得任何之減免，甚者證人辰○○於原審審理時，更自承
    本件詐欺犯行係由其向被告地○○提議，並非先前所言係被
    告地○○提議等語，參合上情，顯見證人辰○○並無任意誣
    陷被告地○○之動機及必要，亦無刻意陷被告地○○於罪之
    情，證人辰○○上開不利於被告地○○之證述，自屬信而有
    徵，而非子虛之詞；況且，被告地○○確有提供資金，與證
    人辰○○一同出面向證人張鐘文、盧柏笙等人購得約30 萬
    元油票之事實，此據證人張鐘文、盧柏笙等人證述明確（見
    偵查卷第130至第135頁之調查筆錄、第136至第141頁之調查
    筆錄），且為被告地○○所自承，倘非被告地○○與證人辰
    ○○共謀以前述買進大量油票廉價拍賣藉以建立網路交易信
    用、再利用該信用評價詐騙買家匯款之方式詐取財物，被告
    地○○豈有任意聽從證人辰○○所言，即願自掏腰包先行支
    出高達數十萬元鉅款之理？被告地○○於原審審理時雖辯稱
    伊只是單純賺取油票差價云云；惟查：被告地○○最初於95
    年4月28日警詢中，經警詢及是否曾與證人辰○○一同出面
    向他人購買油票乙節，被告地○○原係全盤否認，一概答稱
    並無此事（見偵查卷第30頁之調查筆錄），嗣經警方於95年
    5月10日，依證人辰○○所供述之內容尋得證人即油票賣家
    張鐘文、盧柏笙等人，證人張鐘文、盧柏笙等人於警詢中均
    明確指證被告地○○為持現金向渠等購買油票之人後（見前
    揭證人張鐘文、盧柏笙2人之調查筆錄），被告於95年5月19
    日到場接受檢察官訊問時，始承認有出資與證人辰○○一同
    購買油票之事實（見偵查卷第127至第128頁之訊問筆錄），
    倘被告地○○確係單純購入油票再賣予證人辰○○（或由辰
    ○○轉賣）以賺取其中差價，其於第一時間接受警方詢問時
    ，又焉有必要刻意虛詞隱瞞上情，而全盤否認？此已見被告
    地○○畏罪心虛之情。再者，姑不論被告地○○對於所購入
    之油票究係以96折價格轉賣予證人辰○○，亦或係由證人辰
    ○○以96折價格轉賣他人，其所辯已含混不清，被告地○○
    既自承係辰○○帶同其向賣家購買油票，購入價格為面額之
    94折或93.5折，是被告地○○對於證人辰○○可以上開折扣
    之價格購得油票乙節，自有所認識，而辰○○既可以上開94
    折、93.5折之低價購得油票，又焉有捨低價不取，反轉向被
    告地○○以96折之高價買入油票，或不自行賺取差價，反自
    甘為被告地○○轉賣油票而將所獲差價利益歸於被告地○○
    享有之理？被告地○○對此等顯不合理之交易模式，又焉能
    無疑？被告地○○上開所辯，顯與常情相違。況且，被告地
    ○○自承其本身係經營檳榔攤，每月收入約3萬元等語（見
    偵查卷第32頁之調查筆錄），而依其前述所辯情節，其所能
    賺取之差價至多為出資金額之百分之2至百分之2.5（即百分
    之96減百分之94、百分之93.5），非可謂豐厚之獲利，於此
    情形下，被告地○○是否會僅為賺取區區數千元之薄利，而
    竟甘願將其經營檳榔攤近1年始能累積之收入金額，貿然投
    入其全屬陌生之油票買賣市場，此實不能令人無疑。從而，
    被告地○○上開所辯，非但與事實不符，亦與常情相違，顯
    無足採甚明。至被告地○○之選任辯護人固為其辯稱：證人
    辰○○於偵審中供述之犯罪過程、就其自被告地○○處分得
    款項之次數、各次金額等情節，前後矛盾，其證述自不足採
    為認定被告地○○犯罪事實之證據云云。惟查，證人辰○○
    關於本件詐欺犯行究係由何人提議乙節，其證（供）述內容
    前後雖未盡一致，然此並不影響於其對於被告地○○亦參與
    本件詐欺犯行所為證述之憑信性，已如前述；另證人辰○○
    於偵審中就其自被告地○○處分得款項之次數、各次金額等
    細節，固亦略有不同，然觀其此部分歷次證述之情節，證人
    辰○○先後共計自被告地○○處分得款項約6、7萬元之基本
    事實，則始終一貫，自不得執上開無影響於全案情節之細節
    上出入之處，即認證人辰○○於偵審中之證述全無可採，其
    理至明；是被告地○○之選任辯護人上開所辯，亦無可採。
  (四)綜上所述，本件事證明確，被告地○○犯行，堪以認定。
三、被告地○○行為後，94年2月2日修正公布之刑法部分修正條
    文，業於95年7月1日施行。修正後刑法第2條第1項規定：「
    行為後法律有變更者，適用行為時之法律。但行為後之法律
    有利於行為人者，適用最有利於行為人之法律」，上揭條文
    係規範行為後法律變更所生新舊法律比較適用之準據法，於
    刑法修正施行後，應適用上揭條文之規定，為「從舊從輕」
    之比較。又法律變更之比較適用，比較時應就罪刑有關之共
    犯、未遂犯、想像競合犯、牽連犯、連續犯、結合犯，以及
    累犯加重、自首減輕暨其他法定加減（如身分加減）與加減
    例等一切情形，綜其全部罪刑之結果而為比較；且就比較之
    結果，須為整體之適用，不能割裂分別適用各該有利於行為
    人之法律，此即法律變更之比較適用所應遵守之「罪刑綜合
    比較原則」及「擇用整體性原則」（最高法院24年上字第
    4634號判例、27年上字第2615號判例、95年第8次刑事庭會
    議決議意旨參照）。茲就與本案相關之刑法修正前、後條文
    之比較，分述如下：
  (一)刑法第339 條第1 項本身雖未修正，然該罪有罰金刑之處罰
    ，且自24年7 月1 日施行後即未再修正，依增訂刑法施行法
    第1 條之1 規定，其罰金即應以新臺幣為單位，數額應提高
    30倍。而倘依被告行為時之罰金罰鍰提高標準條例第1 條之
    規定，依法律應處罰金罰鍰者，就其原定數額提高為2 倍至
    10倍。但法律已依一定比率規定罰金或罰鍰之數額或倍數者
    ，依其規定。而依行政院會銜司法院於72年7 月27日發布，
    同年8 月1 日施行，有關刑法定有罰金各條，提高為10倍。
    再者銀元與新台幣之比率為1 比3 。從而前開犯罪條文修正
    前、後罰金最高額應屬相同。惟被告行為時，刑法第33條第
    5 款原規定：「罰金：1 元以上。」，修正後刑法第33 條
    第5 款則規定：「罰金：新台幣1 千元以上，以百元計算之
    。」，將罰金刑提高為新臺幣1 千元以上，且以百元計算，
    比較修正前後規定，修正後刑法第339 條第1 項所規定本刑
    罰金刑之最低額，較修正前提高，依修正後刑法第2 條第1
    項規定，自應以修正前之規定較為有利。
  (二)刑法第28條雖將「實施」修正為「實行」，惟參照修正理由
    之說明，原「實施」之概念，包含陰謀、預備、著手及實行
    等階段之行為，修正後僅共同實行犯罪行為始成立共同正犯
    。是新法共同正犯之範圍已有限縮，排除陰謀犯、預備犯之
    共同正犯。新舊法就共同正犯之範圍既因此而有變動，自屬
    犯罪後法律有變更，應為新舊法比較適用。比較新舊法結果
    ，適用修正後刑法第28條規定，較有利於被告。
  (三)刑法第56條業經修正刪除，依修正前刑法第56條規定，被告
    所犯詐欺取財罪，因時間緊接，犯構成要件相同之罪名，可
    依連續犯之規定論以一罪。而依修正後刑法刪除第56條之結
    果，被告上開犯行，應依行為次數分論併罰，比較修正前後
    刑法，應以修正前之刑法有利於被告。
  (四)綜上開比較結果，應以修正前刑法有利於被告，應一體適用
    修正前刑法規定為論罪科刑之準據。
四、核被告所為係犯刑法第339條第1項之詐欺取財罪。被告就上
    開詐欺取財犯行，與證人辰○○間有犯意聯絡、行為分擔，
    應論以共同正犯。被告前後多次詐欺取財犯行，時間緊接，
    手法相同，所犯為構成要件相同之罪名，顯係基於概括之犯
    意反覆為之，為連續犯，應依修正前刑法第56條規定，以一
    罪論，並加重其刑。
五、原審據以論罪科刑固非無見，惟未及審酌被告地○○於本院
    審理時已坦承犯行，頗知悔悟，應無施以入監服刑之刑罰處
    分之必要。被告上訴請求從輕量刑為有理由，應予撤銷改判
    。爰審酌被告犯罪動機、目的、手段、對於各告訴人及被害
    人所造成之損害、犯罪所獲之利益，及被告於本件詐欺犯行
    之分工上，係提供犯罪所需資金，而由證人辰○○對外行騙
    ，渠二人參與犯罪之程度尚無主從之別，被告於本院審理時
    已坦承犯行，頗有悔意，惟尚未與附表所示各該被害人達成
    和解、賠償各該被害人之損失等一切情狀，量處如主文所示
    之刑，以資懲儆。又被告犯罪後，中華民國九十六年罪犯減
    刑條例業經總統於96年7月4日公布，並自同年月16日起生效
    施行，核被告之犯罪時間，均係在96年4月24日以前，合於
    該條例所列之減刑要件，爰均依該條例第2條第1項第3款規
    定減其宣告刑二分之一。再關於有期徒刑易科罰金之折算標
    準，修正前刑法第41條第1項前段原規定：「犯最重本刑為5
    年以下有期徒刑以下之刑之罪，而受6個月以下有期徒刑或
    拘役之宣告，因身體、教育、職業、家庭之關係或其他正當
    事由，執行顯有困難者，得以1元以上3元以下折算1日，易
    科罰金」，而依當時有效之罰金罰鍰提高標準條例第2條（
    已於95年7月1日刪除生效）前段規定，就上開數額提高為
    100倍折算1日，亦即修正前刑法第41條第1項前段所規定之
    易科罰金折算標準，係以銀元100元至300元折算1日，依現
    行法規所定貨幣單位折算新臺幣條例第2條規定折算為新臺
    幣後，係以新臺幣300元至900元折算1日；而修正後刑法第
    41條第1項前段則規定：「犯最重本刑為5年以下有期徒刑以
    下之刑之罪，而受6個月以下有期徒刑或拘役之宣告者，得
    以新臺幣1,000元、2,000或3,000元折算1日，易科罰金」，
    亦即修正後刑法第41條第1項前段所規定之易科罰金折算標
    準，係以新臺幣1,000元、2,000元或3,000元折算1日；比較
    新舊法之結果，修正後之規定，並未較有利於行為人，依刑
    法第2條第1項前段之規定，自應適用修正前刑法第41條第1
    項前段、修正前罰金罰鍰提高標準條例第2條規定，就被告
    減得之刑部分諭知易科罰金之折算標準。
六、公訴人移送併案審理部分（95年度偵字第16172號），與本
    件被告經起訴之詐欺取財犯行，為同一事實，併予敘明。
據上論斷，應依刑事訴訟法第369條第1項前段、第364條、第299
條第1項前段，刑法第2條第1項前段、第339條第1項，修正前刑
法第28條、第56條、第41條第1項前段、第33條第5款，修正前罰
金罰鍰提高標準條例第2條，現行法規所定貨幣單位折算新台幣
條例第2條，中華民國九十六年罪犯減刑條例第2條第1項第3款、
第7條、第9條，刑法施行法第1條之1第1項、第2項前段，判決如
主文。
本案經檢察官劉靜婉到庭執行職務
中    華    民    國    97    年    4     月    29    日
                  刑事第十六庭審判長法  官  溫耀源
                                    法  官  許增男
                                    法  官  王敏慧
以上正本證明與原本無異。
不得上訴。
                                    書記官  丁淑蘭
中    華    民    國    97    年    4     月    29    日
附錄本案論罪科刑法條全文：
中華民國刑法第339條
（普通詐欺罪）
意圖為自己或第三人不法之所有，以詐術使人將本人或第三人之
物交付者，處5年以下有期徒刑、拘役或科或併科1千元以下罰金
。
以前項方法得財產上不法之利益或使第三人得之者，亦同。
前二項之未遂犯罰之。
附表
  ┌──┬────┬──────┬──────┬─────┬─────────┐
  │編號│被害人  │受詐騙時間  │匯款時間    │匯款金額  │匯入帳戶          │
  │    │        │（民國）    │（民國）    │（新台幣）│                  │
  ├──┼────┼──────┼──────┼─────┼─────────┤
  │ 1  │亥○○  │95年4月17日 │95年4月19日 │4,600元   │史濟仁國泰世華銀行│
  │    │        │晚間10時37分│上午9時56分 │          │帳戶              │
  ├──┼────┼──────┼──────┼─────┼─────────┤
  │ 2  │酉○○  │95年4月18日 │95年4月18日 │27,600元  │史濟仁國泰世華銀行│
  │    │        │某時        │下午3時18分 │          │帳戶              │
  ├──┼────┼──────┼──────┼─────┼─────────┤
  │ 3  │庚○○  │94年4月18日 │95年4月18日 │13,800元  │史濟仁國泰世華銀行│
  │    │        │上午10時    │下午3時20分 │          │帳戶              │
  ├──┼────┼──────┼──────┼─────┼─────────┤
  │ 4  │癸○○  │95年4月18日 │95年4月18日 │27,600元  │史濟仁國泰世華銀行│
  │    │        │下午2時49分 │下午2時49分 │          │帳戶              │
  │    │        │            │、95年4月19 │          │                  │
  │    │        │            │日下午2時25 │          │                  │
  │    │        │            │分          │          │                  │
  ├──┼────┼──────┼──────┼─────┼─────────┤
  │ 5  │戌○○  │95年4月18日 │95年4月18日 │9,200元   │賴志泰第一銀行帳戶│
  │    │        │下午4時34分 │下午4時34分 │          │                  │
  ├──┼────┼──────┼──────┼─────┼─────────┤
  │ 6  │子○○  │95年4月18日 │95年4月20日 │20,000元  │賴志泰第一銀行帳戶│
  │    │        │下午4時46分 │晚間8時26分 │          │                  │
  ├──┼────┼──────┼──────┼─────┼─────────┤
  │ 7  │申○○  │95年4月18日 │95年4月19日 │9,200元   │史濟仁國泰世華銀行│
  │    │        │晚間7時51分 │中午12時50分│          │帳戶              │
  ├──┼────┼──────┼──────┼─────┼─────────┤
  │ 8  │未○○  │95年4月19日 │95年4月21日 │18,400元  │賴志泰第一銀行帳戶│
  │    │        │下午2時     │上午9時43分 │          │                  │
  ├──┼────┼──────┼──────┼─────┼─────────┤
  │ 9  │丙○○  │95年4月19日 │95年4月20日 │18,400元  │賴志泰第一銀行帳戶│
  │    │        │下午2時15分 │上午9時     │          │                  │
  ├──┼────┼──────┼──────┼─────┼─────────┤
  │ 10 │卯○○  │95年4月19日 │95年4月20日 │9,200元   │賴志泰第一銀行帳戶│
  │    │        │下午2時39分 │上午9時5分  │          │                  │
  ├──┼────┼──────┼──────┼─────┼─────────┤
  │ 11 │巳○○  │95年4月19日 │95年4月19日 │5,000元   │賴志泰第一銀行帳戶│
  │    │        │下午2時40分 │下午2時43分 │          │                  │
  ├──┼────┼──────┼──────┼─────┼─────────┤
  │ 12 │午○○  │95年4月19日 │95年4月20日 │9,200元   │賴志泰第一銀行帳戶│
  │    │        │晚間8時     │晚間8時25分 │          │                  │
  ├──┼────┼──────┼──────┼─────┼─────────┤
  │ 13 │乙○○  │95年4月19日 │95年4月19日 │18,400元  │史濟仁國泰世華銀行│
  │    │        │晚間10時30分│晚間10時30分│          │帳戶              │
  │    │        │            │後之某時    │          │                  │
  ├──┼────┼──────┼──────┼─────┼─────────┤
  │ 14 │戊○○  │95年4月19日 │95年4月20日 │4,600元   │賴志泰第一銀行帳戶│
  │    │        │晚間11時42分│上午11時17分│          │                  │
  ├──┼────┼──────┼──────┼─────┼─────────┤
  │ 15 │丁○○  │95年4月20日 │95年4月20日 │27,600元  │史濟仁國泰世華銀行│
  │    │        │某時        │上午10時20分│          │帳戶              │
  ├──┼────┼──────┼──────┼─────┼─────────┤
  │ 16 │天○○  │95年4月20日 │95年4月20日 │4,600元   │史濟仁國泰世華銀行│
  │    │        │上午11時    │下午2時12分 │          │帳戶              │
  ├──┼────┼──────┼──────┼─────┼─────────┤
  │ 17 │寅○○  │95年4月20日 │95年4月20日 │4,600元   │史濟仁國泰世華銀行│
  │    │        │中午12時    │晚間11時    │          │帳戶              │
  ├──┼────┼──────┼──────┼─────┼─────────┤
  │ 18 │辛○○  │95年4月20日 │95年4月20日 │9,200元   │賴志泰第一銀行帳戶│
  │    │        │下午2時     │下午2時35分 │          │                  │
  ├──┼────┼──────┼──────┼─────┼─────────┤
  │ 19 │丑○○  │95年4月20日 │95年4月21日 │4,600元   │史濟仁國泰世華銀行│
  │    │        │下午4時27分 │下午1時     │          │帳戶              │
  ├──┼────┼──────┼──────┼─────┼─────────┤
  │ 20 │壬○○  │95年4月20日 │95年4月20日 │20,240元  │賴志泰第一銀行帳戶│
  │    │        │晚間10時30分│晚間10時30分│          │                  │
  ├──┼────┼──────┼──────┼─────┼─────────┤
  │ 21 │甲○○  │95年4月20日 │95年4月21日 │4,600元   │賴志泰第一銀行帳戶│
  │    │        │晚間11時    │上午10時44分│          │                  │
  ├──┼────┼──────┼──────┼─────┼─────────┤
  │ 22 │己○○  │95年4月21日 │95年4月21日 │15,000元  │史濟仁國泰世華銀行│
  │    │        │某時        │某時        │          │帳戶              │
  └──┴────┴──────┴──────┴─────┴─────────┘


司法院資訊處製作；財團法人民間司法改革基金會備份。
